【裁判字號】    95,聲再,43
【裁判日期】    950713
【裁判案由】    誣告聲請再審
【裁判全文】
臺灣高等法院臺中分院刑事裁定          95年度聲再字第43號
再審聲請人
即受判決人  甲○○
上列聲請人因誣告案件，對於本院85年度上更(一)字第57號中華民
國85年8 月13日確定判決（臺灣臺中地方法院84年度自字第328
號），聲請再審，本院裁定如下：
    主  文
再審之聲請駁回。
    理  由
一、本件再審聲請人聲請意旨略以：原確定判決認定再審聲請人
    自民國78年2月1日起承租財團法人基督教神召會福音傳播協
    會所有位於台中市西屯區福上巷17弄21號之房屋，以開設信
    愛托兒所，並引用再審聲請人與劉景儒訂定之轉讓渡書為依
    據。然再審聲請人發現：80年1月25日黃嘉明律師代理上開
    協會自臺中第16支局寄發第163號存證信函予再審聲請人，
    其內容略以：「本會前將所有之信愛托兒所借由劉景儒先生
    使用並對外招生托兒，劉先生未經本會同意竟私自將上開托
    兒所讓與台端（按：即再審聲請人）使用……自即日起不得
    再使用信愛托兒所名義並自行拆除，否則依法追訴民刑事法
    律責任」等語，經再審聲請人以臺灣臺中地方法院91年度自
    字第727號自訴白明道（即本院85年度上更(一)字第57號之反
    訴人）恐嚇案件，白明道在該案中否認有寄發上開存證信函
    ，足認反訴人白明道否認本院85年度上更(一)字第57號所認定
    「聲請人承租上開建物，以開設信愛托兒所之事實」，原確
    定判決竟為如此認定，顯然未依證據認定犯罪事實。又，本
    院94年度聲再字第249號裁定以：「至於劉景儒與本案之反
    訴人白明道所訂立之契約書，縱令足以證明其等曾共同興辦
    信愛托兒所，而由劉景儒承辦行政業務，對外代表，仍不足
    以推翻上開受讓之事實，是聲請人認足證劉景儒非聲請人之
    前手，『亦屬無據』。再者，上開偵字案件中，告訴人代理
    人朱子芬律師，是否冒名頂替，與本件確定判決無關。」為
    駁回再審聲請人對上開確定判決聲請再審之理由。然再審聲
    請人係以劉景儒與本案反訴人白明道所訂立之契約書為依據
    ，何來『亦屬無據』。聲請人因發現上開新證據，應認有刑
    事訴訟法421條第1項第6款之再審原因。
二、按刑事訴訟法第420條第1項第6款所謂發見新證據，係指就
    新證據之本身形式上觀察，毋須經調查程序，顯然可認為足
    以動搖原確定之判決者而言（最高法院28年度抗字第8號判
    例、40年度台抗字第2號判例參照）。又經法院認為無再審
    理由者，以裁定駁回後，不得更以同一原因聲請再審。刑事
    訴訟法第434條亦有明文規定。
三、經查：再審聲請人所執白明道在臺灣臺中地方法院91年度自
    字第727號案件中否認有寄發上開存證信函，及其存證信函
    內容，然依其形式觀察，均須經調查程序，始能得知與本院
    原確定判決所認定之事實有無關連，並非毋須經調查程序，
    顯然可認當足以動搖原確定之判決，再審聲請人所指上情，
    揆諸前開說明，與刑事訴訟法第421條第1項第6款規定，得
    提起再審之原因不合，應予駁回。又再審聲請人所執本院94
    年度聲再字第249號裁定認定：「至於劉景儒與本案之反訴
    人白明道所訂立之契約書，縱令足以證明其等曾共同興辦信
    愛托兒所，而由劉景儒承辦行政業務，對外代表，仍不足以
    推翻上開受讓之事實，是聲請人認足證劉景儒非聲請人之前
    手，『亦屬無據』」部分，其所爭執者實質上仍係劉景儒與
    本案反訴人白明道所訂立之契約書，為提起再審聲請之新證
    據，此部分再審聲請人曾經以相同之原因向本院提起再審之
    聲請，經本院以94年度聲再字第249號認再審之聲請無理由
    ，於95年2月27日裁定駁回確定，亦經本院調卷查明無訛。
    此部分再審聲請人再以同一原因聲請再審，與刑事訴訟法第
    434條規定聲請再審之程序有違，亦應予駁回。
四、綜上所述，本件再審聲請人據以聲請再審之理由，核與法均
    有不符，為無理由，應予駁回。
中    華    民    國    95    年    7     月    13    日
                刑事第八庭    審判長法  官  羅  得  村
                                    法  官  巫  政  松
                                    法  官  陳  宏  卿
上列正本證明與原本無異。
如不服本裁定，應於裁定送達後五日內向本院提出抗告狀。
                                    書記官  顏  子  良
中    華    民    國    95    年    7     月    14    日


司法院資訊處製作；財團法人民間司法改革基金會備份。
